【裁判字號】    99,再易,107
【裁判日期】    991109
【裁判案由】    給付工程款
【裁判全文】
               臺灣高等法院民事判決
再 審原 告  宗陽工程股份有限公司
法定代理人  乙○○
訴訟代理人  丙○○
再 審被 告  超齊企業股份有限公司
法定代理人  甲○○
訴訟代理人  吳奎新律師
複代理人    陳添信律師
複代理人    何盈蓁律師
上列當事人間給付工程款事件，再審原告對於中華民國99年7月
6日本院98年度建上字第73號確定判決提起再審之訴，經本院於
99年10月26日言詞辯論終結，茲判決如下：
    主  文
再審之訴駁回。
再審訴訟費用由再審原告負擔。
    事實及理由
一再審原告主張：臺灣高等法院98年度建上字第73號確定判決（
  以下稱原確定判決）對於再審原告主張前訴訟程序編號原證二
  之點工單多有疑義未予斟酌，有民事訴訟法第497條漏未斟酌
  該等證物之再審事由，又各該點工單所示工程款之請求權時效
  期間應自可請求估驗之時起算，已罹於民法第127條第1項第7
  款規定之短期時效，原確定判決認應計價確認後起算，亦有民
  事訴訟法第496條第1項第1款所示適用法規顯有錯誤之再審事
  由等情，提起本件再審之訴，求為將原確定判決命再審原告給
  付之裁判廢棄，駁回再審被告在前訴訟程序之上訴之判決。提
  出點工單、前訴訟程序言詞辯論筆錄、點工明細、上班簽到表
  及出貨單等為證（再審原告起訴主張前訴訟程序編號原證4者
  ，亦漏未斟酌部分，業經撤回，又主張漏未斟酌前訴訟程序編
  號原證一之契約、原證八之第12期計價進度表及第9至12期計
  單、原證七之備忘錄及會議紀錄等，則另以裁定駁回，附此敘
  明））
二再審被告則以：再審原告對點工單之再審主張，係對事實審法
  院解釋意思表示為爭執，尚不得提起再審之訴，又原確定判決
  對於時效之見解，亦非適用法規顯有錯誤等語，資為抗辯。
三按民事訴訟法第497條規定，對於不得上訴第三審法院之第二
  審確定終局裁判，如就足影響於判決之重要證物漏未斟酌者，
  得提起再審之訴。是以依該規定准為再審者，必也該證物為確
  定判決漏未斟酌者，始得當之，至若確定判決斟酌不當或對當
  事人對該證據之質疑，未為說明，尚與漏未酌證物有間。本件
  再審原告主張原確定判決漏未斟酌點工單證據，惟原確定判決
  業經審酌，認再審被告依該證物所為主張為可採，而為不利再
  審原告之判決，有原確定判決可按。縱有再審原告主張對於其
  所質疑者未為說明之失，揆諸首揭說明，亦不能認與漏未斟酌
  重要證物之再審事由相當。再審原告此部分再審主張自無可取
  ，應予駁回。
四又民事訴訟法第496條第1項第1款所謂適用法規錯誤者，係指
  確定判決所適用之法規顯然不合於法律規定，或與司法院現尚
  有效及大法官會議之解釋，或最高法院尚有效之判例顯然違反
  者而言。再審原告主張：點工單所示工程款之請求權時效期間
  應自可請求估驗之時起算，已罹於民法第127條第1項第7款規
  定之短期時效，指摘原確定判決認應計價確認後起算，有民事
  訴訟法第496條第1項第1款所示適用法規顯有錯誤之再審事由
  ，惟原確定判決此項見解並無不合於法律明文規定或與解釋、
  判例違反之情事，揆諸首開說明，自不能認有適用法規顯有錯
  誤之再審事由。再審原告此部分再審之訴，亦有未合。
五據上論結，本件再審之訴為無理由。依民事訴訟法第78條，判
  決如主文。
中    華    民    國    99    年    11    月    9     日
                    民事第八庭
                        審判長法  官  黃熙嫣
                              法  官  陳邦豪
                              法  官  李國增
正本係照原本作成。
不得上訴。
中    華    民    國    99    年    11    月    15    日
                              書記官  姚麗華

司法院資訊處製作；財團法人民間司法改革基金會備份。
